【裁判字號】    98,訴,1278
【裁判日期】    990518
【裁判案由】    毒品危害防制條例
【裁判全文】
臺灣基隆地方法院刑事判決              98年度訴字第1278號
公  訴  人  臺灣基隆地方法院檢察署檢察官
被      告  乙○○
選任辯護人  張凱輝律師
上列被告因毒品危害防制條例案件，經檢察官提起公訴（98年度
偵字第4052號、第4104號、第4499號），本院判決如下：
    主  文
乙○○所犯如附表編號至「罪名及應處刑罰」欄所示之罪，
各處刑、宣告沒收如附表編號至「罪名及應處刑罰」欄之所
示。應執行有期徒刑拾貳年，未據扣案之販賣附表一編號至
所示毒品之所得財物總計新臺幣壹萬伍仟元，均沒收，如全部或
一部不能沒收時，以其財產抵償之；扣案之第二級毒品甲基安非
他命壹包（驗餘淨重：零點壹玖伍捌公克）併同無法與之完全析
離之包裝袋壹只，均沒收銷燬；扣案之行動電話壹支（含內置門
號為『0000000000』之晶片卡壹枚）均沒收。
其餘被訴販賣第二級毒品、第三級毒品部分，均無罪。
    犯罪事實
一、乙○○明知甲基安非他命係毒品危害防制條例所明定列管之
    第二級毒品，不得非法持有、販賣，竟基於意圖營利暨販賣
    第二級毒品甲基安非他命資以牟利之個別犯意，以己所持用
    之行動電話門號「0000000000」，與如下所述之交易對象互
    為聯絡，販賣第二級毒品甲基安非他命而牟利：
 (一) 緣甲○與乙○○係朋友，因而知悉乙○○有取得甲基安非他
    命之管道，為達解癮目的，甲○乃分別於附表一編號至
    所示時間前，逕以「0000000000」號行動電話門號撥打乙○○所持用之「0000000000」行動電話號碼，確認乙○○是否
    在家，復於抵達乙○○位於臺北縣瑞芳鎮○○街6號4樓住處
    樓下（即臺北縣瑞芳鎮○○街6號）後，於附表一編號 至
    所示時間，再次撥打乙○○所持用「0000000000」門號，
    通知乙○○下樓，由甲○當場面告價購如附表一編號至
    所示甲基安非他命之數量後，乙○○即基於營利之意圖暨販
    賣第二級毒品甲基安非他命之個別犯意，以附表一編號至
    所示之價格，分別出售甲基安非他命與甲○以牟利，甲○
    則當場交付附表一編號至所示交易金額，而銀貨兩訖；
    附表一編號之交易金額則由甲○暫予賒欠，迄今尚未償還
    。
 (二) 緣丁○○與乙○○自國小時期即已相識之朋友，因不詳友人
    之居間轉述，而知悉乙○○有取得甲基安非他命之管道，為
    達解癮目的，丁○○於附表編號所示時間前，先以其持用
    之「0000000000」號行動電話門號撥打乙○○所持用之「00
    00000000」號行動電話門號，向乙○○表示欲前往其住處與
    之見面，復於附表編號所示時間，於抵達乙○○位在臺北
    縣瑞芳鎮○○街6號4樓之住處樓下（即臺北縣瑞芳鎮○○街
    6號）後，再行撥打乙○○所持用之「0000000000」 行動電
    話號碼，通知乙○○下樓後，由丁○○當場告知乙○○要購
    買「一張」（即新台幣（下同）1,000 元之甲基安非他命）
    ，乙○○即基於營利之意圖暨販賣第二級毒品甲基安非他命
    之犯意，自其身上取出第二級毒品甲基安非他命1 包（淨重
    0.196公克，驗餘淨重：0.1958 公克）交予丁○○，丁○○
    未及將交易金額1,000 元交付予乙○○，即遭持臺灣基隆地
    方法院搜索票（搜索處所：臺北縣瑞芳鎮○○街6號7樓）而
    埋伏於上開處所附近之員警查緝，乙○○主動自其口袋取出
    與本案犯罪事實無涉之第三級毒品Ｋ他命1 包（毛重：2.25
    公克）交予員警，並同意員警至其位於臺北縣瑞芳鎮○○街
    6 號4 樓住所執行搜索，嗣後，於員警帶同乙○○、丁○○
    及在場之陳萬庭搭乘電梯返回乙○○位於臺北縣瑞芳鎮○○
    街6號4樓住處時，丁○○趁機將甫向乙○○所購得之甲基安
    非他命1 包丟棄於電梯內，為警發覺而當場查扣。嗣後，員
    警以依現行犯之規定逮捕乙○○，經檢察官訊問並向法院聲
    請羈押乙○○獲准後，於同日晚間6 時10分許解送乙○○至
    臺灣基隆看守所，於入所時，再於乙○○身上搜獲與本案犯
    罪事實無涉之Ｋ他命4包（合計毛重：2.924公克，驗餘淨重
    ：2.1237公克）。
二、案經台北縣政府警察局瑞芳分局移送臺灣基隆地方法院檢察
    署檢察官偵查起訴。
    理  由
壹、證據能力
一、證人丁○○、甲○、丙○○、林隆國之警詢證述部分：
 (一) 按被告以外之人於審判外之言詞或書面陳述，除法律有規定
    者外，不得作為證據；被告以外之人於檢察事務官、司法警
    察官或司法警察調查中所為之陳述，與審判中不符時，其先
    前之陳述具有較可信之特別情況，且為證明犯罪事實存否所
    必要者，得為證據。刑事訴訟法第159條第1項、第159條之2
    定有明文。換言之，被告以外之人必於審判中到場而為陳述
    ，乃其內容竟與先前陳述不符，且先前陳述具有較可信之特
    別情況，且為證明犯罪事實存否之所必要，即具備所指之可
    信性及必要性，斯時始可例外賦予證據適格之地位。所謂「
    與審判中不符」，乃指其陳述自身前後之不符或與審判中之
    其他證據相互齟齬，致就主要事實應為相異之認定者是。而
    所謂「較可信之特別情況」，則係重其陳述內容，是否出於
    供述者之真意、有無違法取供情事之信用性，而非重在其陳
    述內容究否足以證明被告犯罪。是判斷所指之特別可信，自
    應就調查筆錄製作之原因、過程及其功能等項目加以綜合觀
    察，據以判斷該傳聞證據是否「有特別可信之情況」，倘可
    據以認定其任意性暨信用性俱無疑慮者，即可例外賦予證據
    能力，俾其成為法院審判時之適格證據。查本件證人丁○○
    於警詢，就被告之犯行業指證綦詳，然其於本院作證時，則
    翻異前詞，對其陳述之前後矛盾，顯然已足可導致本案「待
    證事實（主要事實）」之相異認定。即以起訴之犯罪事實為
    中心，證人丁○○於警詢時所證，實乃本案主要事實存在或
    不存在之證明，兼以證人翻異前詞之情節，甚為顯然，法院
    顯無從再就同一事實陳述者，取得相同之證言，是此之不符
    ，核與刑事訴訟法第159條之2所揭櫫之「被告以外之人於檢
    察事務官、司法警察官或司法警察調查中所為之陳述，與審
    判中不符」，且「為證明犯罪事實存否所必要者」相合，即
    其「必要性」之具備。次查，證人丁○○於警詢時、偵查中
    均證稱被告有販賣安非他命，雖於本院審理時改稱其並未向
    被告購買安非他命，並稱於警詢中之回答乃警察告知伊「我
    們就是有足夠的證據，這次一定要抓乙○○，你要不要指認
    他都沒有關係，到最後如果他講說你賣給他，就不要講我沒
    有提醒你」，其於警詢中的陳述有些為自己說的，有些是按
    照螢幕上的答案唸的云云。然據證人丁○○所稱員警所告知
    之內容，細稽其意乃要求丁○○為誠實陳述，且亦告知丁○○可選擇是否指認，並未有違法取供之行為，亦無證據可認
    其於警詢時所為之陳述係公務員違背法定程序所取得；且證
    人丁○○亦於警詢、偵查中均自承：其有施用安非他命之慣
    行，就被告所涉販賣第二級毒品之法條罪名，乃「最輕本刑
    為『七年以上有期徒刑』」之重罪，衡情必當有所認識，實
    無因員警上開說明即悖於真意而誣指被告，況形式上細稽其
    證述內容，其於警詢中所言與偵查中所言，全無矛盾相悖之
    處，顯見係出於供述者之真意而為，再審酌上開警詢筆錄製
    作時間與本件案發時間相距較近，記憶應較本院審理時清晰
    ，且顯然較無外力干擾或介入而為陳述，顯係具備「較可信
    之特別情況」，是本件既就相關證人警詢筆錄製作之原因、
    過程及其功能等項目加以綜合觀察，實已足認其任意性暨信
    用性俱無疑慮；換言之，其證述時之「外部情況」實已足信
    其具有客觀情況所顯示之本質上可信。綜上研析，應認證人
    丁○○之警詢證述，符合刑事訴訟法第159條之2規定，應例
    外賦予其證據適格之地位，而具有證據能力，得以作為本案
    之證據。
 (二) 至於證人甲○、丙○○於警詢所證內容係屬被告以外之人於
    審判外之陳述，且辯護人、被告於本院準備程序中亦主張證
    人甲○、丙○○之證述無證據能力，不同意該證述內容作為
    認定本案犯罪事實之證據，而甲○、丙○○嗣於檢察官偵訊
    時已到庭作證，且於本院審理時亦到庭證述明確，是渠等於
    警詢時之證言亦非證明被告犯罪之必要證據，是揆諸前揭規
    定，證人甲○、丙○○於警詢時之證言自不得作為證據，惟
    此並不影響上開證人在警詢中之證述得作為「彈劾證據」，
    併予敘明。
二、證人甲○、丙○○、丁○○、戊○○、庚○○、李育興之偵
    查證述部分：
    按刑事訴訟法第159條第1項雖規定，被告以外之人於審判外
    之言詞或書面陳述，除法律有規定外，不得作為證據。而本
    件證人於偵查中所為之證詞固均屬被告以外之人於審判外之
    陳述，惟依刑事訴訟法第159 條之1第2項規定，原則上屬於
    法律規定為有證據能力之傳聞證據，於例外顯有不可信之情
    況，始否定其得為證據。是以，得為證據之被告以外之人於
    偵查中所為之陳述，因其陳述未經被告詰問，應認屬於未經
    合法調查之證據，此項詰問權之欠缺，非不得審判中由被告
    行使以補正，而完足為經合法調查之證據，此有最高法院97
    臺上字第2340號判決參照。查證人甲○、丙○○、丁○○、
    戊○○、庚○○、李育興於偵查中之證述，均已依法具結，
    有卷內結文在卷可憑，且衡諸該等陳述之作成並無顯不可信
    之情況，因認具有證據能力。
三、關於卷附監聽譯文
    按偵查犯罪機關依法定程序監聽之錄音，如已踐行調查證據
    程序，非不可採為認定犯罪事實之基礎，此觀刑事訴訟法第
    165條之1第2 項之規定自明（最高法院93年度台上字第6510
    號判決意旨參照）。查本件所附之通訊監察之監聽錄音及譯
    文，係依本院所核發之98年度聲監字第340 號之通訊監察書
    （98年度偵字第4052號卷第125頁至第126頁）而為監聽，合
    乎通訊及監察保障法所規範之(一)重罪、(二)必要性、(三)相當性
    、(四)法定期間及(五)書面令狀等法定要件，屬合法監聽，而檢
    察官、被告及辯護人則對本件各該監聽譯文所載譯文內容之
    真實性均無爭執，又上開監聽譯文中被告以外之人所為之陳
    述內容，雖屬被告以外之人於審判外之陳述，惟於審理期日
    就上開譯文提示並告以要旨（見本院審理筆錄），迄至本案
    言詞辯論終結前，檢察官、被告及其選任辯護人就上開譯文
    內容之證據能力均未聲明異議，則前開監聽譯文亦均有證據
    能力。
四、至本判決所引之鑑定書及其餘書證、物證等非供述證據，被
    告、辯護人於本院審理中，亦不爭執其證據能力，復未曾於
    言詞辯論終結前聲明異議(見本院準備程序筆錄、審判筆錄)
    ，且經核均無顯不可信之情況，依刑事訴訟法第159條之4、
    第159條之5規定，均有證據能力。
貳、有罪部分：
一、訊據被告固坦承有於附表編號至所示時間與證人甲○所
    持用之「0000000000」行動電話為通話；並於附表編號所
    示時間，丁○○亦有以「0000000000」號行動電話撥打其持
    用之「0000000000」號電話，並至其位於台北縣瑞芳鎮○○
    街6號4樓住處樓下見面，惟矢口否認有販賣甲基安非他命與
    證人甲○、丁○○，並辯稱：伊與甲○係打電話聊天，或係
    甲○到伊住處樓下的店面吃東西，打電話給伊，叫伊下樓聊
    天，而丁○○係來伊住處找伊聊天，當天伊正在搬家，不過
    ，因為搬好了，所以答應他過來聊天云云，經查：
 (一) 關於販賣第二級毒品與證人甲○部分：
  1.行動電話門號「0000000000」為被告乙○○所持用，「0000
    000000」行動電話門號為證人甲○所持用，且證人甲○有以
    上開門號與被告於犯罪事實一、(一)所示時間為通話乙節，業
    據被告自承在卷，並經證人甲○證述無訛，且有卷附被告所
    持用「0000000000」門號之雙向通聯紀錄（98年度偵字第44
    99號卷第61頁）可佐，堪認證人甲○與被告確曾藉由上開行
    動電話門號於上開時間互為聯繫通話無訛。
  2.被告乙○○及證人甲○，概有施用第二級毒品甲基安非他命
    之慣行乙節，業據證人甲○證述在卷，而被告亦於本院訊問
    庭中自承：其在98年8 月前有施用第二級毒品安非他命之習
    慣等語（本院卷第15頁），且參以證人丁○○於警詢中所述
    ：伊與乙○○係國小同學，並無恩怨或金錢糾紛，是朋友跟
    伊說乙○○在賣安非他命，伊始知情，並以其「0000000000
    」門號撥打被告所持用「0000000000」電話聯絡購毒等語（
    98年度偵字第4052號卷第11頁），尤足互證其實。
  3.證人甲○於本院審理中具結證稱：伊於98年5月15日、98年5
    月16日、98年5月21日、98年5月24日有分別以伊所持用之「
    0000000000」電話與乙○○所持用之「0000000000」電話進
    行聯繫，伊先問被告人在哪裡，被告答稱在家裡後，伊就前
    往被告住處樓下進行交易，每次都是購買2 克，而前三次伊
    都有付清買賣價錢5,000 元，最後一次是用賒欠的方式交易
    ，迄今尚未給付買賣價款；伊在98年5月24日向被告購買2克
    的安非他命後，就沒有再與被告聯絡，而伊之前所稱積欠的
    7,000 元，除了最後一次（即98年5 月24日）的交易價款後
    ，還包括在98年5 月15日前，其他向乙○○購買安非他命的
    價金；98年5 月16日伊會分別於14時26分、23時38分打兩次
    電話給被告，是因為下午該通打的電話不是乙○○本人接的
    ，所以晚上伊又再打1 次等語（本院卷第121頁至第124頁）
    ；於偵查中則證稱：伊都係以其「0000000000」電話撥打被
    告所持用「0000000000」電話，先問乙○○人在何處，而在
    電話中都不會談到要買毒品，都是伊到了乙○○住處樓下，
    再打一次手機給他，乙○○就會下樓，伊告訴乙○○要拿東
    西（即安非他命）後，乙○○再上去4 樓拿東西給伊，伊都
    是向乙○○拿1 克或2 克，1 克價錢是2,500 元，交易金額
    伊都是隔1 、2 天再拿錢給乙○○，而伊最後一次向乙○○
    購買毒品時間，是在被乙○○哥哥林隆國帶走的前二個月，
    當時向乙○○購買2 克；伊共欠乙○○7,000 元，是好幾次
    乙○○購買毒品所積欠的錢等語（98年度偵字第4499號卷第
    57頁至第58頁），互核證人甲○於偵查及本院審理中具結證
    述其向被告乙○○購買甲基安非他命之數量、交易價格均相
    符，並佐以卷附證人甲○所持用之「0000000000」行動電話
    通聯紀錄（98年度偵字第4499號卷第61頁），確有其與被告
    所持用「0000000000」之通聯，堪以認定證人甲○所言並非
    子虛，況證人甲○平日素有施用第二級毒品甲基安非他命之
    慣行，此業據本院論述如前。換言之，證人甲○就被告所涉
    販賣第二級毒品之法條罪名，乃「最輕本刑為『七年以上有
    期徒刑』」之重罪，衡情必當有所認識，且證人甲○與被告
    乃係朋友關係，而被告亦於偵查中陳稱：伊與證人甲○並無
    直接的仇恨，僅甲○與其表弟女友有糾纏不清等語（98年度
    偵字第4499號卷第3 頁），且佐以證人甲○前開所證：98年
    8 月14日將其帶走之人，乃被告乙○○之兄林隆國，並非被
    告乙○○，是證人甲○與被告乙○○於客觀上並無恩怨嫌隙
    甚明，故而，倘被告乙○○並無販賣毒品等情，證人甲○於
    偵查及本院審理中實無甘冒偽證而罹刑章之險，仍具結作證
    誣陷被告有販賣甲基安非他命之必要。互參上情可知，被告
    乙○○有於犯罪事實一、(一)所載時、地販賣甲基安非他命與
    證人甲○乙節，應堪認定。
  4.辯護人固為被告辯護稱：證人甲○於警詢、偵查及本院審理
    中所證內容多有出入，且其既稱最後一次購買2 克安非他命
    的錢未付清，為何出現積欠7,000 元的欠款？其所證顯不足
    採信云云，惟查：而證人甲○雖於警詢之初（即98年8 月15
    日上午3 時50分）曾證稱：其於98年8 月14日遭林隆國（即
    被告之兄）押走並毆打，其之前曾有口頭向林隆國借7,000
    元，但在被打之2 天前就還清了，伊不知道林隆國為何毆打
    伊等語（98年度偵字第4499號卷第6 頁至第8 頁），其後，
    復於於同日下午之警詢中證稱：林隆國係因伊積欠乙○○
    7,000 元毒品錢的糾紛而替乙○○出頭，伊的安非他命係向
    乙○○以每克2,500 元價金購得等語（98年度偵字第4499號
    卷第9 頁至第10頁），再於本院審理中具結證稱：伊於警詢
    之初之所以沒有說係因欠乙○○的7,000 元，是因為當時不
    知道為何為押走，但伊後來回想伊並沒有欠林隆國錢，伊之
    前所欠林隆國的錢已於被押走之前二天已經還清，只有欠乙○○的錢，伊有跟乙○○買毒品等語（本院卷第118 頁至第
    120 頁），細稽證人甲○於二次警詢及本院審理中所言，其
    均係證稱其已還清所欠林隆國借款，並未有何不符或矛盾之
    處，而證人甲○固於98年9 月13日之警詢中曾證稱：伊於98
    年5 月中旬以手機打乙○○的手機，約在乙○○住處樓下向
    其購買安非他命3公克，新台幣7,000元，但是買毒品的錢是
    欠帳等語（98年度偵字第4499號卷第12頁），與其於偵查中
    所證：其共欠乙○○7,000 元，是好幾次購買毒品的錢等語
    （98年度偵字第4052號卷第58頁）有所出入，惟施用毒品之
    人因毒癮發作，急需購買毒品解癮，未解癮前之焦躁難耐，
    以致心神均傾注於搜尋毒品供己施用，無暇記憶每次毒品交
    易金額、數量、時地或次數，及至解癮後之毒害反應，更使
    施用毒品之人無法明確、詳實記憶交易細節，殊屬常情，尚
    不得因其證述之細節前後或彼此間稍有不同，遽認其證言皆
    非可採，且上開歧異之處，亦據證人仔細回憶，並於本院審
    理中具結證稱：伊於98年5 月15日、98年5 月16日、98年5
    月21日、98年5 月24日，伊與被告交易的安非他命數量，均
    係購買2克，而前3次伊都有付清買賣價錢5,000 元，最後一
    次是用賒欠的方式交易，迄今尚未給付買賣價款，且伊在98
    年5月24日向被告購買2克的安非他命後，就沒有再與被告聯
    絡，而伊之前所稱積欠的7,000元，除了最後一次（即98年5
    月24日）的交易價款後，還包括在98年5 月15日前，其他向
    乙○○購買安非他命的價金等語（本院卷第121頁至第124頁
    ），是證人甲○於偵查及本院審理中就所欠乙○○之7,000
    元，乃係多次購買安非他命而賒欠之總和乙節，所述互核相
    符，堪認證人甲○所言所欠7,000 元乃多次積欠被告毒品之
    錢乙節，係屬為真，再證人甲○於偵查中復證稱：其購買安
    非他命的錢，都不會先拿錢給乙○○，都是隔1、2天再拿錢
    給他等語（98年度偵字第499 號卷第57頁），易言之，證人
    甲○之付款方式乃係交易後，始陸續償還所欠交易價款，其
    所償還者，未必係前次所欠全部欠款，故而，其積欠毒品價
    款為7,000元，而非5,000元乙節，亦未有何違常理之處，是
    被告前開所辯，不足為採。
 (二) 關於販賣第二級毒品與證人丁○○部分：
  1.「0000000000」行動電話門號為證人丁○○所持用，且證人
    丁○○有以上開門號與被告所持用之「0000000000」門號於
    犯罪事實一、(二)所示時間為通話乙節，業據證人丁○○證述
    明確，並為被告所不否認，復有卷附被告所持用「00000000
    00」門號之雙向通聯紀錄（98年度偵字第4052號卷第89頁至
    第102 頁）可參，足認證人丁○○與被告，確曾於前開時間
    藉由上開行動門號互為聯繫通話無訛。
  2.證人丁○○因欲施用甲基安非他命，於附表編號所示時間
    前，以其所持用「0000000000」門號，撥打被告「00000000
    00」門號，先確認被告是否在住處後，再前往被告位於台北
    縣瑞芳鎮○○街6號4樓住處樓下後，再於同日晚間8 時54分
    撥打被告前開門號，通知被告下樓，面告欲價購如附表編號
    所示價格之甲基安非他命數量後，被告即自其身上當場取
    出1 包甲基安非他命交予證人丁○○乙節，業據證人丁○○
    於警詢中證稱：伊與乙○○係國小同學，並無恩怨或金錢糾
    紛，因友人轉知，因而知悉乙○○有販賣安非他命；伊係撥
    打乙○○所持用「0000000000」門號與乙○○聯絡，在電話
    中，伊都係跟乙○○說要過去找他，見面後，再跟乙○○當
    面說欲購買之毒品數量，而在98年9月6日晚間，伊係用己所
    持用「0000000000」門號打電話給乙○○，於同日晚間9 時
    許，伊到達乙○○住處樓下，再次撥打電話給林思，要他下
    樓，乙○○下樓後，就招手叫伊過去，伊即跟乙○○說要『
    一張』，接著乙○○就從他身上取出1 小包毒品安非他命交
    給伊，當伊正要給錢時，就被警方查獲，接著警方就帶伊、
    乙○○及乙○○的朋友（即陳萬庭）一起進電梯，伊趁機將
    安非他命丟在地上；伊所稱的『一張』係指要以1,000 購買
    含袋重約0.4 公克的安非他命等語（98年度偵字第4052號卷
    第10頁至第12頁）；於偵查中具結證稱：伊98年9月6日晚間
    以己所持用「0000000000」電話打乙○○電話後，說伊要去
    找他，伊到乙○○住處樓下後，再打電話給乙○○，乙○○
    就下樓。伊跟乙○○說要『一張』，乙○○從他身上拿出安
    非他命1 包給伊，警察就來了，當時買毒品的錢還沒有拿給
    乙○○，伊跟乙○○是國小同學，並沒有恩怨，也無金錢往
    來，伊在去年有因施用毒品而遭觀察、勒戒，最近是因為壓
    力大，所以才又向乙○○購買毒品等語（98年度偵字第4052
    號卷第46頁至第48頁），互核證人丁○○之上開證述，其就
    向被告購買甲基安非他命之日期、交易地點、價格及交易方
    式，均具體明確，再審酌證人丁○○係被告之朋友，此除據
    證人丁○○證述在卷外，且被告於本院聲羈庭中亦供稱：其
    與丁○○係在國小參加躲避球比賽認識的同學（本院98年度
    聲羈字第118號卷第8頁），而於偵、審程序中，被告亦均未
    表示與證人丁○○有何仇隙即可明瞭，而證人丁○○有施用
    第二級毒品慣行，並曾遭觀察、勒戒，是丁○○當知販賣毒
    品乃國法嚴禁，違者將受嚴厲之制裁，證人丁○○自無可能
    於警詢、偵查中任意設詞陷害被告之理，且於偵查中證人丁○○亦主動向檢察官表示，在警局時，乙○○的朋友放話說
    如果伊指證乙○○販賣毒品，就要對其家人不利，而乙○○
    還不知道這件事（98年度偵字第4052號卷第47頁），是倘被
    告乙○○確無販賣甲基安非他命犯行，何以證人丁○○甘冒
    偽證罪之刑事制裁及家人受威脅而遭不利之風險，而仍願意
    具結作證，亦徵證人丁○○於偵查中所證內容非虛，且證人
    丁○○於98年9 月6 日晚間9 時許丟棄於被告住處電梯內為
    警查扣之白色結晶體1包（毛重：0.396公克，驗餘淨重：
    0.1958公克），經警以毒品檢驗盒之安非他命簡易快速篩檢
    試初步檢驗結果呈安非他命反應，再送以交通部民用航空局
    航空醫務中心以氣相層析質譜儀法鑑驗結果，亦含有甲基安
    非他命成份，有臺北縣政府警察局瑞芳分局查獲丁○○涉嫌
    毒品危害防制條例毒品初步鑑驗報告單、交通部民用航空局
    航空醫務中心98年11月19日航藥鑑字第0985859 號毒品鑑定
    書各乙份在卷可參（98年度偵字第4052號卷第34頁、第114
    頁），足認證人丁○○於98年9月6日晚間9 時為警查獲前，
    甫與被告交易完之毒品乃係甲基安非他命，且重量（含袋重
    ）亦與證人丁○○於警詢中所述約為0.4 公克相符，綜合上
    情以觀，殆可認定被告確有在如附表編號所載之時、地，
    以編號所載之交易金額販賣第二級毒品甲基安非他命予證
    人丁○○之事實而無可疑。
  3.被告固以前詞置辯，且辯護人並為被告辯護稱：倘若被告確
    有販賣甲基安非他命與丁○○，丁○○無須於臨檢時，將甲
    基安非他命1 包丟棄於電梯間，且可當場向警方坦承為被告
    所販賣，何以卻承認係自己所有，而至警局時，始證稱為向
    被告所購，且在其身上的安非他命玻璃球、吸管、分裝勺、
    殘渣袋，又推說為友人「阿信」寄放，其所述前後矛盾，顯
    不可採云云，經查：證人陳萬庭於偵查中結證稱：98年9月6
    日晚間9 時許，警察有進行蒐證，當時現場有3 個人（即陳
    萬庭、乙○○及丁○○），警察要渠等將口袋的東西拿出來
    ，現場的3人都有將口袋的東西拿出來，後來警察就叫渠等3
    人上樓，渠3人及與2個警察一起搭電梯上樓，在電梯地上有
    扣到1 包毒品，那包毒品乙○○的朋友（即丁○○）說是他
    自己的，乙○○的朋友一開始不承認，直到警局時才承認是
    他的等語（98年度偵字第4052號卷第72頁）；證人李育興於
    偵查中具結證稱：98年9月6日晚上伊有參與乙○○販毒案件
    的查緝，伊與其他警員係持搜索票在乙○○住處大樓附近埋
    伏等待，伊有看到丁○○打電話，乙○○沒下來，丁○○就
    先去便利店買飲料，買完飲料再走回來，看到乙○○一人走
    出大門，對丁○○招手，丁○○走向乙○○，伊與其他警員
    等到丁○○走入大樓後約1 分鐘，即進大樓查緝；查緝現場
    ，有乙○○、丁○○及陳萬庭在場，伊與其他警員有將乙○○等3 人帶入電梯，要至乙○○住所搜索，要走出電梯時，
    小隊長發現地上有包毒品，當時有問這包是誰的，丁○○坦
    承是他的，後來搜索完畢回到分局製作筆錄，丁○○始說毒
    品是乙○○賣給他的等語（98年度偵字第4052號卷第110 頁
    至第111 頁），相互勾稽證人陳萬庭、李育興所述可知，證
    人丁○○於為警發現其丟棄於電梯內之第二級毒品甲基安非
    他命後，確曾坦承該包甲基安非他命為其所有，惟該包甲基
    安非他命為證人丁○○向被告所購之物，警方進入被告住處
    大樓查緝前，被告已將該包毒品交付與證人丁○○，所有權
    業移轉與證人丁○○，是證人丁○○向警方表示該包毒品為
    其所有，乃與事實相符，其迄至分局製作筆錄，經警詳細詢
    問後，始證述毒品之來源等細節，亦符常情，並未有何矛盾
    或不合理之處，至於證人丁○○於警詢中所證：身上所扣得
    之玻璃球、吸管、分裝勺、殘渣袋等物，為其綽號「阿信」
    之友人所寄放乙節，除無違背常情之處外，亦與本案犯罪事
    實無涉，是被告以前詞置辯，洵無理由。
  4.再證人丁○○固於本院審理中翻異前詞改稱：伊有在98年9
    月6日下午5 時11分46秒及晚間8時54分20秒各以己所持用之
    「0000000000」門號，撥打被告「0000000000」電話，在第
    一通電話中，伊跟乙○○說要去找他，第二通乃說伊到了，
    叫被告下樓開門，伊去乙○○住處，是聽說他也有施用安非
    他命，所以伊就帶著安非他命要去找乙○○一起施用（本院
    卷第210頁至212頁），惟查：證人丁○○於本院審理中證稱
    ：其在98年9月6日前從未去過乙○○住處，而伊與乙○○的
    交情是在路上會打招呼，不會彼此邀請對方來家中，因為比
    較少聯絡，伊在98年年初與朋友聊天時，知悉乙○○有施用
    安命，但伊沒有親眼看過或向乙○○確認過，也沒有與乙○○一同施用過，98年9月6日打電話給乙○○時，伊並未告訴
    乙○○要至他住處施用安非他命，伊係因為無處可供其施用
    安非他命，才要去乙○○住處施用云云（本院卷第210 頁至
    第217 頁），而細稽證人丁○○所言，其既未確認或看過被
    告施用甲基安非他命，於電話中亦未向被告告知欲至其住處
    施用甲基安非他命，則證人丁○○顯然無法確認被告究有無
    施用甲基安非他命慣行？究否同意其至被告住處施用？而上
    開情形於電話中以數語詢問即可明瞭，證人丁○○卻未為，
    而甘冒攜帶第二級毒品甲基安非他命而遭查緝之風險，冒然
    前往被告住處，此舉顯違常理，且證人丁○○亦證稱其與被
    告從未彼此互相邀約對方至家中作客，則丁○○於98年9 月
    6 日第一次至被告住處作客，於不清楚被告住處的環境、是
    否會遭人舉報等情況下，即攜帶甲基安非他命前往，亦悖常
    情，故而，證人丁○○於審理中改稱被告並未販賣甲基安非
    他命云云，無非係事後迴護被告乙○○之詞，而不足取，被
    告所辯上詞，亦不足採。
二、又販賣毒品係違法行為，非可公然為之，而每次買賣之價量
    ，亦隨時依當事人關係之深淺、當時之資力、需求程度及對
    行情之認知等因素，機動調整，販賣之利得，除經坦承犯行
    或價量俱臻明確外，委難查得實情，是除別有事證足認係按
    同一價量委買或轉售而確未牟利外，尚難執此遽認販賣意圖
    營利之證據有所未足，致知過坦承者難辭重典，飾詞否認者
    反得僥倖，而失情理之平，查被告乙○○均否認有犯罪事實
    一、(一)(二)販賣甲基安非他命犯行，且查本件並無被告乙○○
    之毒品上游到案，被告與上游間如何約定取得毒品之代價並
    未可知，亦無證據顯示被告係以其向上游取得毒品之同一代
    價轉讓毒品予購毒者，且證人甲○、丁○○亦已明確證述被
    告各次販賣毒品之金額，顯屬有償交易無誤，是被告乙○○
    販賣甲基安非他命，主觀上具有營利之意圖一節，應可認定
    。
三、綜上，被告乙○○如犯罪事實一、(一)(二)所述販賣第二級毒品
    甲基安非他命與證人甲○、丁○○之犯行，洵堪認定。
四、論罪科刑：
  (一)核被告乙○○就附表編號至所為，均係犯毒品危害防制
    條例第4條第2項之販賣第二級毒品罪。被告持有甲基安非他
    命之低度行為，為販賣第二級毒品之高度行為所吸收，不另
    論罪。被告所犯附表編號至所示各罪，犯意各別，行為
    互殊，均應分論併罰。
  (二)本院審酌被告乙○○之素行、生活狀況、智識程度，兼以被
    告販賣第二級毒品甲基安非他命，使人沉迷於毒癮，無法自
    拔，輕則戕害身心，重則引發各種犯罪，實為多種犯罪之源
    頭，對社會治安有相當程度影響所生之危害，暨衡以被告販
    賣毒品之次數、數量及所得利潤，兼以其不知悔改之犯後態
    度等一切情狀，就被告各量處如本判決附表編號至之「
    罪名及應處刑罰欄」所示之刑，暨定其應執行刑如主文之所
    示。
  (三)又被告乙○○於本判決附表編號所示時、地販賣甲基安非
    他命與證人丁○○時，在「證人丁○○之持有中」扣得白色
    結晶體1 包（驗餘淨重：0.1958公克），經警以毒品檢驗盒
    初步檢驗結果，呈安非他命反應，再送交通部民用航空局以
    氣相層析質譜儀鑑驗法鑑驗結果，亦含有甲基安非他命反應
    ，有台北縣警察局瑞芳分局查獲丁○○涉嫌毒品危害防制條
    例毒品初步鑑驗報告單、交通部民用航空局航空醫務中心毒
    品鑑定書各乙份（98年度偵字第4052號卷第36頁、第114 頁
    ）附卷可佐，而關此毒品既係被告實施如本判決附表編號
    所載販賣第二級毒品罪之所用，尤以其「違禁物」之性質亦
    不因上開所有權之移轉而生歧異，應依毒品危害防制條例第
    18 條第1項前段於所犯該罪名項下宣告沒收銷燬。
  (四)本案供犯罪所用或因犯罪所得財物之沒收：
    按犯毒品危害防制條例第4條至第9條、第12條、第13條或第
    14條第1項、第2項之罪者，其供犯罪所用或因犯罪所得之財
    物均沒收之，如全部或一部不能沒收時，追徵其價額或以其
    財產抵償之，毒品危害防制條例第19條第1 項定有明文；此
    外，本條所稱「追徵其價額」者，亦必限於所沒收之物為金
    錢以外之其他財物而無法沒收時，始有追徵其價額之可言，
    俾使其繳納與原物相當之價額，惟倘所得財物為金錢而無法
    沒收時，當應以其財產抵償，而不生追徵價額之問題（蓋倘
    犯罪所得之金錢為新臺幣時，因其本身即為我國現行貨幣價
    值之表示，是自不發生追徵其價額之問題）；再者，毒品危
    害防制條例第19條第1 項係採義務沒收主義（相對義務沒收
    ），則其犯罪所得之對價，不問其中成本若干，利潤多少，
    固應全部諭知沒收；惟因法條既明文「因犯罪所得之財物」
    ，是其沒收範圍必以犯人實際所得者為限，苟無所得或尚未
    取得（如本判決附表編號、之所載），即無從為沒收、
    追徵或以財產抵償之諭知（最高法院96年度臺上字第2331號
    判決意旨參照）。查被告乙○○販賣第二級毒品甲基安非他
    命如本判決附表編號、、所示，其間實際所得財物，
    悉未據扣案，就上開部分，爰依毒品危害防制條例第19條第
    1 項規定，於所犯各該罪名項下，併予宣告沒收，如全部或
    一部不能沒收時，以其財產抵償之。
  (五)扣案之行動電話1支（含內置門號為『0000000000』 之晶片
    卡1 枚），為被告乙○○所有之物，門號申辦人亦為被告，
    此據被告敘明在卷，且係其持以為本件附表編號至所示
    販毒聯絡事宜所用之物，爰依刑法第38條第1 項第2款、第3
    項宣告沒收。
參、無罪部分
一、公訴意旨略以：
 (一) 乙○○明知安非他命屬毒品危害防制條例第2 條第2項第2款
    所規定之第二級毒品，禁止販賣，竟意圖販賣第二級毒品安
    非他命牟利，於98年5月21日13時19分許、98年5月25日19時
    29分許、98年5月27日21時18分許、98年5月31日12時58分許
    ，丙○○分別以使用之「0000000000」號或「0000000000」
    號行動電話號碼，與乙○○使用之「0000000000」號行動電
    話號碼聯絡，表示欲購買「一罐酒」（即指第二級毒品安非
    他命1公克），乙○○即要求丙○○至臺北縣瑞芳街6號即乙○○住所樓下附近後再予通知，待丙○○抵達後，再次撥打
    乙○○行動電話，乙○○即下樓，每次將第二級毒品安非他
    命以1 公克新臺幣（下同）3000元或3500元不等之代價，販
    售予丙○○，丙○○則於下次購買毒品時始將該次購毒款項
    交予乙○○，因認被告乙○○涉犯毒品危害防制條例第4 條
    第2項販賣第二級毒品罪嫌。
 (二) 98年9月1日17時38分許，戊○○以行動電話號碼「00000000
    00」與庚○○使用之「0000000000」號行動電話聯天，庚○○詢問戊○○是否還有（指第三級毒品Ｋ他命），戊○○表
    示沒有，庚○○即要戊○○至臺北縣瑞芳鎮向乙○○購買，
    並以上開行動電話撥打予乙○○使用之「0000000000」號行
    動電話，表示欲以1千元購買數量不詳之第三級毒品K他命，
    且戊○○會前往其住所樓下拿取毒品等事，而乙○○明知Ｋ
    他命屬毒品危害防制條例第2 條第2 項第3 款所規定之第三
    級毒品，禁止販賣，仍為牟利而應允出售Ｋ他命。戊○○即
    於同日17時55分，至瑞芳鎮○○街6 號乙○○住所附近等候
    ，庚○○則再撥打電話予乙○○，告知戊○○已在樓下，至
    同日18時20分許，乙○○下樓將Ｋ他命交予戊○○，戊○○
    將1 千元交予乙○○而當場銀貨兩訖，因認被告乙○○涉犯
    毒品危害防制條例第4條第3項販賣第三級毒品罪嫌。
二、按犯罪事實應依證據認定之，無證據不得認定犯罪事實；又
    不能證明被告犯罪者，應諭知無罪之判決，刑事訴訟法第15
    4條第2項及第301條第1項分別定有明文。又事實之認定，應
    憑證據，如未能發現相當證據，或證據不足以證明，自不能
    以推測或擬制之方法，為裁判基礎（最高法院40年臺上字第
    86號判例參照）。另認定犯罪事實所憑之證據，雖不以直接
    證據為限，間接證據亦包括在內；然而無論直接或間接證據
    ，其為訴訟上之證明，須於通常一般之人不致有所懷疑，而
    得確信其為真實之程度者，始得據為有罪之認定，倘其證明
    尚未達到此一程度，而有合理之懷疑存在時，即無從為有罪
    之認定，亦有最高法院76年臺上字第4986號判例可資參照。
三、公訴人認被告涉犯毒品危害防制條例第4條第2項、第3 項販
    賣第二級、第三級毒品罪嫌，係以證人丙○○、戊○○、庚○○之證述、證人戊○○持用之「0000000000」門號與證人
    庚○○所持用「0000000000」門號之通訊監察譯文及本院98
    年度聲監字第340 號通訊監察書、申請人資料、雙向通聯紀
    錄、被告所持用「0000000000」門號於98年5、6月之雙向通
    聯紀錄及基地台位址列印資料及證人丙○○所持用「000000
    0000」、「0000000000」於98年5月迄至98年8月15日之雙向
    通聯紀錄及基地台位址列印資料及磁片共2 片、被告使用「
    0000000000」門號於98年9月1日之雙向通聯紀錄及基地台位
    址資料、臺北縣政府警察局瑞芳分局98年9月6日毒品初步鑑
    驗報告單、交通部民用航空局醫務中心98年9 月22日航藥鑑
    字第0984936號毒品鑑定書、扣案之第三級毒品Ｋ他命5包、
    被告所使用之扣案手機（門號「0000000000」）為據。
四、關於販賣第二級毒品部分：
    訊據被告乙○○堅決否認有販賣第二級毒品與證人丙○○，
    辯稱：丙○○在6 月15日入監服刑前，曾在外面放話，說伊
    與陳俊男感情不好，因此伊在98年5月底、6月初曾與丙○○
    吵架並且打架，而在這之前，伊有去過丙○○住處施用安非
    他命，丙○○因此知道伊有安非他命，加上有私怨差誣陷伊
    等語，經查：
  (一)「0000000000」門號為被告乙○○所持用，「0000000000」
    「0000000000」行動電話門號為證人丙○○所持用乙節，為
    被告所不否認，且據證人丙○○證述明確。而證人丙○○先
    於偵查中結證稱：伊係以伊所持用「0000000000」打被告所
    持用「0000000000」門號，先詢問他人在何處，並以酒作為
    代號，用一罐酒代表1 公克安非他命，伊都是固定向乙○○
    購買1公克的安非他命，1公克約3,000元到3,500元，在98年
    5月份約一星期買1次，伊也有使用「0000000000」門號，最
    後一次購買是98年5 月底，伊買毒品的錢都是用欠的，買一
    次還一次；而伊除了購買毒品，不會以手機與被告打電話聯
    絡，如果彼此間有通聯，就是為了買毒品之事云云（98年度
    偵字第4499號卷第31頁至第33頁）；於本院審理中則改稱：
    伊並未向被告購買毒品，伊的毒品來源係綽號『阿寶』之人
    ，伊係在98年5 月底時，因為伊亂講被告與陳俊男的事情，
    說被告與陳俊男的感情不好，被告就打伊，而伊打電話給被
    告，都是要找乙○○一起去網咖云云（本院卷第125 頁至第
    130 頁），相互勾稽證人丙○○前後所言，其就有無向被告
    購買安非他命乙節，前後所證迥然有異，是證人丙○○究竟
    有無向被告購買安非他命？若有購買，各次購買之日期、金
    額及數量為何？均有疑義，且佐以證人丙○○於警詢中所述
    ：伊大概每2天就向被告購1次安非他命，而每公克的價錢是
    3000元，伊有錢的時候，每次購買4 公克，錢比較少的時候
    ，就購買1公克安非他命云云（98年度偵字第4499號卷第15
    頁），其於警詢中所證其向被告購買安非他命之數量、金錢
    亦與偵查中所述不同，故而證人丙○○究竟有無向被告購買
    安非他命？亦足啟人疑竇；另佐以卷附被告乙○○所持用「
    0000000000」門號與證人丙○○所持用「0000000000」、「
    0000000000」之雙向通聯紀錄（98年度偵字第4052號卷第62
    頁至第65頁）可知，被告與證人丙○○彼此間之通話次數極
    為頻繁，且證人丙○○於本院審理中乃證稱：其打電話給被
    告，係要約被告一起去網咖，核與被告於本院準備程序中所
    述：證人丙○○打電話找伊，係找伊一起去網咖等語（本院
    卷第11頁）相符，是證人丙○○於偵查中所證：其每次打電
    話給被告都是為了購買毒品乙節，是否屬實，亦有所疑。是
    以，誠難以證人丙○○前後相互矛盾且有出入之證述，遽認
    被告有起訴書所載販賣安非他命與證人丙○○之犯行。
  (二)再卷附被告乙○○所持用「0000000000」門號與證人丙○○
    所持用「0000000000」、「0000000000」之雙向通聯紀錄（
    98 年度偵字第4499號卷第62頁至第65 頁），及被告所持用
    「0000000000」門號於98年5、6月之雙向通聯紀錄及基地台
    位址列印資料之磁片、證人丙○○所持用「0000000000」、
    「0000000000」於98年5月迄至98年6月15日之雙向通聯紀錄
    及基地台位址列印資料及磁片（置放於98年度偵字第4499號
    卷後存放袋）及扣案被告門號為「0000000000」之手機，固
    能證明被告有於98年5月21日13時19分許、98年5月25日19時
    29分許、98年5月27日21時18分許、98年5月31日12時58分與
    證人丙○○為通話，惟無法遽認通話內容即係證人丙○○向
    被告購買安非他命，此外，亦乏相關事證佐證，足以認定被
    告乙○○販賣第二級毒品安非他命與證人丙○○之犯行。
五、關於販賣第三級毒品部分：
    訊據被告乙○○堅決否認有販賣第三級毒品給證人戊○○、
    庚○○，辯稱：在98年9月1日伊當天晚上是在學校上課，需
    要在下午5 點50分到校，而伊印象中伊當日並無遲到，伊在
    98年9月1日有施用Ｋ他命，但忘記有無拿錢給戊○○等語。
    經查：
  (一)「0000000000」行動電話門號為證人戊○○所持用，「0000
    000000」行動電話門號為證人庚○○所持用乙節，業據證人
    戊○○、庚○○證述明確，並經公訴人聲請本院提示上開證
    人所持用門號之通訊監察譯文（參98年度偵字第4052號卷第
    61頁至第62頁）第次交予證人戊○○、庚○○閱覽結果，彼
    等證人亦概不否認上開譯文之所載，為彼等間之對話無誤（
    均參見本院歷次審理筆錄，公訴人聲請本院提示相關通訊監
    察譯文而為詰問之證人應答內容）。是證人戊○○與證人庚○○2 人，確曾藉由上開行動門號互為聯繫通話如卷附譯文
    之所示，首堪認定。
  (二)證人庚○○於偵查中結證稱：伊的綽號是阿雀，98年9月1日
    晚上與戊○○通話時，是因戊○○沒有錢，要去找乙○○拿
    ，伊平常雖有施用Ｋ他命習慣，但是是去遊藝場買的，伊不
    知道乙○○有賣Ｋ他命云云（98年度偵字第4052號卷第86頁
    至第87頁）；於本院審理中具結證稱：伊與證人庚○○於98
    年9月1日的通話內容是說庚○○問伊有沒有錢，伊答稱沒有
    ，伊要戊○○去找乙○○拿錢，再由伊與乙○○結算，伊在
    與戊○○通話後，有打電話給乙○○說戊○○要去找他拿錢
    ，但沒有說要拿多少錢，而伊忘記伊在通話中所說『1 吧』
    及戊○○回稱：『你不是都是現金跟他那個』的答話，是什
    麼意思云云（本院卷第134頁至第141頁），而證人戊○○則
    於偵查中證稱：98年9月1日庚○○是要伊先去向乙○○借錢
    ，因為伊身上沒有錢，而庚○○又還沒有下班，而借錢部分
    則由庚○○再與乙○○結算，至於譯文內容中伊所稱要拿錢
    給乙○○，是因為伊要跟乙○○買瑞芳高工的制服云云（98
    年度偵字第4052號卷第83頁至第84頁）；於本院審理中則結
    證稱：伊係打電話給庚○○要向其借錢，因為庚○○還在上
    班，所以庚○○叫伊跟乙○○借錢，伊到乙○○家大樓樓下
    等待乙○○下樓，等到乙○○下來後，伊主動上前找他，叫
    他「思恩」，乙○○沒有說話，就拿出1000元的現鈔給伊，
    後來就騎車離去，伊與乙○○並無任何交談，伊之所以於譯
    文中會說伊要拿錢給乙○○，是因為錢是伊借的，所以伊要
    還，但伊當日並沒有拿錢給乙○○云云（本院卷第148 頁至
    第150 頁），互核證人庚○○、戊○○間之證詞，渠等雖均
    證稱係由證人戊○○前去向被告乙○○借款1,000 元，惟觀
    之卷附證人庚○○與戊○○之通訊監察譯文（Ａ指戊○○，
    Ｂ指庚○○）所示內容：98年9 月1 日下午5 時38分55秒通
    話內容【B：你過去打給就好。A：那個。B：怎樣。A：你拿
    多少。B：1吧。A：你不是都是現金跟他那個？B：沒關係拉
    ，我再拿給他，我人還沒回去。A：他電話多少？B：09....
    我看一下，等一下打給你。A：好。】、98年9月1日下午5時
    55分37秒通話內容：【B：我有跟他說了，你等一下拿到，
    你就先走。A：喔，好啦... 不要啦，我要拿錢給他。B：對
    啦，你拿錢給他以後，你開車慢一點，小心一點。A：好。
    】，證人庚○○要求證人戊○○於拿到東西之後，即先行離
    開，而證人戊○○則回稱，其要拿錢給被告，與證人庚○○
    戊○○二人所述，係要向被告借錢乙節迥然相異，若證人戊○○所證屬實，其身上因沒錢花用，才透過庚○○向乙○○
    借錢，則何以能夠於當日又說要拿錢給被告？而證人戊○○
    於偵查中乃證稱，其之所以說要拿錢給被告，是因為要向被
    告買制服，於本院審理中又稱：係因其欠錢，所以要還錢，
    其前後所言，亦大相逕庭，是證人庚○○、戊○○所證上情
    ，顯不可採。
  (三)再觀諸卷附證人戊○○所持用「0000000000」門號與證人庚○○持用之「0000000000」行動電話之通訊監察譯文內容（
    如參98年度偵字第4052號卷第61頁至第62頁），在98年9 月
    1日下午5時38分55秒通話內容【B：你過去打給就好。A：那
    個。B：怎樣。A：你拿多少。B：1 吧。A：你不是都是現金
    跟他那個？B：沒關係拉，我再拿給他，我人還沒回去。A：
    他電話多少？B：09...我看一下，等一下打給你。 A：好。
    】中，證人庚○○固向證人戊○○表示要向被告拿『1』，
    惟『1 』乃係證人戊○○庚○○間之暗語，其所代表之意義
    ，或係安非他命，或係Ｋ他命，或係其他物品，或係金錢數
    額，其存在多種可能性，雖證人庚○○、戊○○於本院審理
    中均證稱：彼等有施用Ｋ他命之習慣，惟尚難以此遽認彼等
    於通話中所稱之『1』，即為1,000元之Ｋ他命，佐以被告亦
    否認其有販賣Ｋ他命與證人戊○○等情，實難據此推認證人
    戊○○、庚○○於通話中所稱欲向被告拿『1』 ，即指向被
    告購買1,000元之Ｋ他命。
  (四)至98年9 月6 日自被告身上查扣之Ｋ他命1 包（毛重：2.25
    公克）、98年9月7日查扣之Ｋ他命4包（合計毛重：2.924公
    克，合計驗餘淨重：2.1237公克）、臺北縣政府警察局瑞芳
    分局98年9月6日毒品初步鑑驗報告單、交通部民用航空局航
    空醫務中心98年9月22日航藥鑑字第0984936號毒品鑑定書（
    98年度偵字第4052號卷第36頁、第67頁），僅能證明被告持
    有Ｋ他命之事實，而此亦為被告所不否認，然未能以此推認
    被告有販賣Ｋ他命等情，而被告所持用之「0000000000」於
    98年9月1日之雙向通聯紀錄、證人庚○○所持用「00000000
    00」與證人戊○○所持用戊○○之通聯紀錄及申請人資料（
    98年度偵字第4052號卷第106 頁、本院卷第32頁至第51頁、
    第75頁至第98頁），雖有被告與證人庚○○間、及證人戊○○、庚○○間之通話紀錄，惟此僅能證明渠等3 人間，互有
    所聯繫，無法證明被告係因販賣Ｋ他命乙事而與證人庚○○
    進行聯絡，並進而有販賣Ｋ他命與證人庚○○、戊○○之犯
    行。
六、綜上所述，公訴人所提證據及指出證明之方法，無從說服本
    院形成被告乙○○有販賣第二級毒品安非他命與證人丙○○
    及販賣Ｋ他命與證人庚○○、戊○○之有罪之心證，此外，
    復查無其他積極證據足資認定被告確有公訴人所指上開犯行
    ，揆諸前揭規定及說明，自應為無罪之諭知。
據上論斷，應依刑事訴訟法第299 條第1 項前段、第301 條第1
項前段，毒品危害防制條例第4 條第2 項、第18條第1 項前段、
第19條第1 項，刑法第11條前段，第51條第5 款、第38條第1 項
第2 款、第3 項，判決如主文。
本案經檢察官己○○到庭執行職務。
中    華    民    國    99    年    5    月    18    日
                  刑事第四庭審判長法    官   齊  潔
                                  法    官   王慧惠
                                  法    官   周霙蘭
以上正本證明與原本無異。
如不服本判決應於收受送達後10日內向本院提出上訴書狀，並應
敘述具體理由；其未敘述上訴理由者，應於上訴期間屆滿後20日
內向本院補提理由書(均須按他造當事人之人數附繕本)「切勿逕
送上級法院」。
中    華    民    國    99    年    5     月    18    日
                                  書 記 官   莊智凱
毒品危害防制條例第4條
製造、運輸、販賣第一級毒品者，處死刑或無期徒刑；處無期徒
刑者，得併科新臺幣 2 千萬元以下罰金。
製造、運輸、販賣第二級毒品者，處無期徒刑或 7 年以上有期
徒刑，得併科新臺幣 1 千萬元以下罰金。
製造、運輸、販賣第三級毒品者，處 5 年以上有期徒刑，得併
科新臺幣 7 百萬元以下罰金。
製造、運輸、販賣第四級毒品者，處 3 年以上 10 年以下有期
徒刑，得併科新臺幣 3 百萬元以下罰金。
製造、運輸、販賣專供製造或施用毒品之器具者，處 1 年以上
7 年以下有期徒刑，得併科新臺幣 1 百萬元以下罰金。
前五項之未遂犯罰之。
【附表】
┌──┬─────┬─────┬─────┬────┬─────┬─────────────┐
│編號│  時  間  │ 交易地點 │交易對象及│金額（新│ 交易毒品 │罪名及應處刑罰            │
│    │          │          │聯絡電話  │臺幣）  │ 及數量   │                          │
├──┼─────┼─────┼─────┼────┼─────┼─────────────┤
│  │98年5月15 │臺北縣瑞芳│甲○      │5,000元 │第二級毒品│乙○○販賣第二級毒品，處有│
│    │日16時8分 │鎮○○街6 │0000000000│        │甲基安非他│期徒刑捌年，因販賣毒品所得│
│    │許        │號        │          │        │命 2公克  │之財物新台幣伍仟元沒收，如│
│    │          │          │          │        │          │全部或一部不能沒收時，以其│
│    │          │          │          │        │          │財產抵償之；扣案之行動電話│
│    │          │          │          │        │          │壹支（含內置門號為「093091│
│    │          │          │          │        │          │6827」之晶片卡壹枚）沒收之│
│    │          │          │          │        │          │。                        │
├──┼─────┼─────┼─────┼────┼─────┼─────────────┤
│  │98年5月16 │臺北縣瑞芳│甲○      │5,000元 │第二級毒品│乙○○販賣第二級毒品，處有│
│    │日23時38分│鎮○○街6 │0000000000│        │甲基安非他│期徒刑捌年，因販賣毒品所得│
│    │許        │號        │          │        │命 2公克  │之財物新台幣伍仟元沒收，如│
│    │          │          │          │        │          │全部或一部不能沒收時，以其│
│    │          │          │          │        │          │財產抵償之；扣案之行動電話│
│    │          │          │          │        │          │壹支（含內置門號為「093091│
│    │          │          │          │        │          │6827」之晶片卡壹枚）沒收之│
│    │          │          │          │        │          │。                        │
├──┼─────┼─────┼─────┼────┼─────┼─────────────┤
│  │98年5月21 │臺北縣瑞芳│甲○      │5,000元 │第二級毒品│乙○○販賣第二級毒品，處有│
│    │日13時44分│鎮○○街6 │0000000000│        │甲基安非他│期徒刑捌年，因販賣毒品所得│
│    │許        │號        │          │        │命 2公克  │之財物新台幣伍仟沒收，如全│
│    │          │          │          │        │          │部或一部不能沒收時，以其財│
│    │          │          │          │        │          │財產抵償之；扣案之行動電話│
│    │          │          │          │        │          │壹支（含內置門號為「093091│
│    │          │          │          │        │          │6827」之晶片卡壹枚）沒收之│
│    │          │          │          │        │          │。                        │
├──┼─────┼─────┼─────┼────┼─────┼─────────────┤
│  │98年5月24 │臺北縣瑞芳│甲○      │5,000元 │第二級毒品│乙○○販賣第二級毒品，處有│
│    │日14時13分│鎮○○街6 │0000000000│        │甲基安非他│期徒刑捌年，扣案之行動電話│
│    │許        │號        │          │        │命 2公克  │壹支（含內置門號為「093091│
│    │          │          │          │        │          │6827」之晶片卡壹枚）沒收之│
│    │          │          │          │        │          │。                        │
├──┼─────┼─────┼─────┼────┼─────┼─────────────┤
│  │98年9月6日│臺北縣瑞芳│丁○○    │1,000元 │第二級毒品│乙○○販賣第二級毒品，處有│
│    │20時54分許│鎮○○街6 │0000000000│        │甲基安非他│期徒刑捌年，扣案之第二級毒│
│    │          │號        │          │        │命（毛重：│品毒品壹包（驗餘淨重：零點│
│    │          │          │          │        │0.396公克 │壹玖伍捌公克）併同無法與之│
│    │          │          │          │        │，驗餘淨重│完全析離之分裝袋壹只均沒收│
│    │          │          │          │        │：0.1958公│銷燬之；扣案之行動電話壹支│
│    │          │          │          │        │克）      │（含內置門號為「0000000000│
│    │          │          │          │        │          │」之晶片卡壹枚）沒收之。  │
└──┴─────┴─────┴─────┴────┴─────┴─────────────┘

司法院資訊處製作；財團法人民間司法改革基金會備份。
